臺灣南投地方法院刑事判決
111年度審交易字第73號
公  訴  人  臺灣南投地方檢察署檢察官 
被      告  陳萬清


上列被告因公共危險案件，經檢察官提起公訴（111年度偵字第1
203號），因被告於準備程序中就被訴事實為有罪之陳述，經告
以簡式審判程序之旨，並聽取當事人意見後，本院合議庭裁定由
受命法官獨任進行簡式審判程序，判決如下：
    主    文
陳萬清駕駛動力交通工具而其血液中酒精濃度達百分之零點零五
以上，處有期徒刑陸月，如易科罰金，以新臺幣壹仟元折算壹日
。
    犯罪事實
一、陳萬清於民國111年1月16日15時至17時許間，在南投縣○○市
    ○○路000巷00號住處，食用摻有酒類之燒酒雞後，明知食用
    含有酒類之食物後，在酒精尚未代謝完畢前不得駕駛動力交通
    工具，猶基於酒後駕駛動力交通工具之犯意，騎乘車牌號碼
    000-000號普通重型機車行駛於道路。嗣於111年1月16日21
    時47分許，行經南投縣○○市○○路000巷00號旁，不慎自摔而
    發生交通事故，經警據報到場處理，並委託衛生福利部南投
    醫院對陳萬清抽血檢驗，於111年1月16日23時16分許驗得其
    血液中酒精濃度值為296.6mg/dL，即百分之0.2966，而查悉
    上情。
二、案經南投縣政府警察局南投分局報告臺灣南投地方檢察署檢
    察官偵查起訴。
    理    由
一、本件被告陳萬清所犯係死刑、無期徒刑或最輕本刑為3年以
    上有期徒刑或高等法院管轄第一審案件以外之罪，其於準備
    程序期日就被訴事實為有罪之陳述，經本院告知簡式審判程
    序之旨，並聽取公訴人、被告之意見後，經依刑事訴訟法第
    273條之1第1項規定，裁定進行簡式審判程序，是依刑事訴
    訟法第273條之2規定，本件之證據調查，不受同法第159條
    第1項、第161條之2、第161條之3、第163條之1及第164條至
    第170條規定之限制，合先敘明。
二、認定犯罪事實所憑之證據及理由：
    上開犯罪事實，業據被告於本院準備程序及審理時坦承在卷
    ，並有衛生福利部南投醫院檢驗科微量元素/藥/毒物測定檢
    驗報告、衛生福利部南投醫院診斷證明書、道路交通事故現
    場圖、道路交通事故調查報告表㈠㈡、公路監理電子閘門系統
    查詢資料、車輛詳細資料報表、南投縣政府警察局舉發違反
    道路交通管理事件通知單、現場照片等件附卷可稽（見警卷
    第5-19頁），堪認被告之任意性自白與事實相符，其犯行足
    以認定。
三、論罪科刑之理由：
　㈠按行為後法律有變更者，適用行為時之法律。但行為後之法
    律有利於行為人者，適用最有利於行為人之法律，刑法第2
    條第1項定有明文。查本件被告行為後，刑法第185條之3第1
    項第1款，業於111年1月28日修正公布，並自同年月30日施
    行生效。刑法第185條之3第1項第1款原係規定：「駕駛動力
    交通工具而有下列情形之一者，處二年以下有期徒刑，得併
    科二十萬元以下罰金：一、吐氣所含酒精濃度達每公升零點
    二五毫克或血液中酒精濃度達百分之零點零五以上。」，而
    修正後規定為：「駕駛動力交通工具而有下列情形之一者，
    處三年以下有期徒刑，得併科三十萬元以下罰金：一、吐氣
    所含酒精濃度達每公升零點二五毫克或血液中酒精濃度達百
    分之零點零五以上。」，即修正後之刑法第185條之3第1項
    第1款之規定，提高有期徒刑及罰金金額之上限，故經新舊
    法比較之結果，修正後之規定未較有利於被告，依刑法第2
    條第1項前段規定，自應適用被告行為時即修正前之刑法第1
    85條之3第1項第1款之規定論處，先予敘明。　　
　㈡查本件被告為警查獲時血液中酒精濃度達百分之0.2966，核
    其所為，係犯修正前刑法第185條之3第1項第1款之駕駛動力
    交通工具，而血液中酒精濃度達百分之0.05以上之罪。
　㈢又起訴書固記載被告曾受有期徒刑之執行完畢，5年內故意再
    犯本案有期徒刑以上之罪，認應依累犯之規定加重其刑等語
    ，並以被告之刑案資料查註紀錄表為證，惟本院參酌最高法
    院110年台上大字第5660號裁定意旨，認本案尚難據此認定
    被告構成累犯並裁量加重其刑，然起訴書所載之被告前案紀
    錄，仍得作為本院依刑法第57條第5款量刑時之審酌事項，
    附此敘明。
　㈣爰以行為人之責任為基礎，審酌被告前曾因酒後駕車之公共
    危險案件，經本院以108年度投交簡字第599號判決判處有期
    徒刑確定，並於109年間執行完畢，且被告前亦另有因違背
    安全駕駛、肇事逃逸等其他案件，經法院論罪科刑之紀錄等
    情，有臺灣高等法院被告前案紀錄表在卷可查。而酒精成分
    對人之意識、控制能力具有不良影響，飲酒後會導致對週遭
    事物之辨識及反應能力較平常狀況薄弱，因而酒後駕車在道
    路上行駛，對往來之公眾及駕駛人自身皆具有高度危險性，
    被告仍罔顧公眾往來之安全，僅圖一己往來交通之便，於食
    用摻有酒類之燒酒雞後騎乘普通重型機車上路，對交通安全
    所生之危害非輕，並因不慎自摔而肇事；復斟酌被告酒測濃
    度值、於本院準備程序始坦承犯行之犯後態度、國中畢業之
    智識程度及其於本院審理時自陳已婚、現自己一個人住、身
    體不好沒有工作之生活狀況，暨參酌被告對於科刑之意見等
    一切情狀，量處如主文所示之刑，並諭知易科罰金之折算標
    準。
據上論斷，依刑事訴訟法第273條之1第1項、第299條第1項前段
，判決如主文。
本案經檢察官陳豐勳提起公訴，檢察官吳宣憲到庭執行職務。
中　　華　　民　　國　　111 　年　　5 　　月　　27　　日
                  刑事第四庭  法  官    林昱志 
以上正本與原本無異。
如不服本判決應於收受送達後20日內向本院提出上訴書狀，並應
敘述具體理由；其未敘述上訴理由者，應於上訴期間屆滿後20日
內向本院補提理由書（均須按他造當事人之人數附繕本）「切勿
逕送上級法院」。
                              書記官    陳淑怡
中　　華　　民　　國　　111 　年　　5 　　月　　27　　日

附錄本案論罪科刑法條:
修正前中華民國刑法第185條之3
駕駛動力交通工具而有下列情形之一者，處2年以下有期徒刑，
得併科20萬元以下罰金：
一、吐氣所含酒精濃度達每公升零點二五毫克或血液中酒精濃度
    達百分之零點零五以上。
二、有前款以外之其他情事足認服用酒類或其他相類之物，致不
    能安全駕駛。
三、服用毒品、麻醉藥品或其他相類之物，致不能安全駕駛。
因而致人於死者，處3年以上10年以下有期徒刑；致重傷者，處1
 年以上7年以下有期徒刑。
曾犯本條或陸海空軍刑法第54條之罪，經有罪判決確定或經緩起訴處分確定，於五年內再犯第1項之罪因而致人於死者，處無期徒刑或5年以上有期徒刑；致重傷者，處3年以上10年以下有期徒刑。